【裁判字號】    98,上訴,26
【裁判日期】    980116
【裁判案由】    毒品危害防制條例
【裁判全文】
臺灣高等法院刑事判決                  98年度上訴字第26號
    上  訴  人
    即  被  告  甲○○
                        現於臺灣新竹監獄新竹分監
上列上訴人因毒品危害防制條例案件，不服臺灣新竹地方法院97
年度訴字第566號，中華民國97年11月28日第一審判決（ 起訴案
號：臺灣新竹地方法院檢察署97年度毒偵字第995號） ，提起上
訴，本院判決如下：
    主  文
上訴駁回。
    理  由
一、依刑事訴訟法第350條、第361條、第362條、第367條規定，
    不服地方法院之第一審判決而上訴者，須提出上訴書狀，並
    應敘明具體理由，為上訴必備之程式；其所提出之書狀未敘
    述上訴理由，或僅曾以言詞陳述上訴理由者，均應於上述期
    間屆滿後20日內補提理由書於第一審法院。第一審法院經形
    式審查，認逾期未補提上訴理由者，應定期間先命補正；逾
    期未補正者，為上訴不合法律上之程式，應以裁定駁回。倘
    已提出上訴理由，但所提非屬具體理由者，則由第二審法院
    以上訴不合法律上之程式，判決駁回。而所謂具體理由，必
    係依據卷內既有訴訟資料或提出新事證，指摘或表明第一審
    判決有何採證認事、用法或量刑等足以影響判決本旨之不當
    或違法，而構成應予撤銷之具體事由，始克當之（例如：依
    憑證據法則具體指出所採證據何以不具證據能力，或依憑卷
    證資料，明確指出所為證據證明力之判斷如何違背經驗、論
    理法則）；倘僅泛言原判決認定事實錯誤、違背法令、量刑
    失之過重過輕微，而未依上揭意旨指出具體事由，或形式上
    雖已指出具體事由，然該事由縱使屬實，亦不足以認為原判
    決有何不當或違法者（例如：對不具有調查必要性之證據，
    法院未依聲請調查亦未說明理由，或援用證據不當，但除去
    該證據仍應為同一事實之認定），皆難謂係具體理由，俾與
    第二審上訴制度旨在請求第二審法院撤銷、變更第一審不當
    或違法之判決，以實現個案救濟之立法目的相契合，並節制
    濫行上訴（最高法院97年度台上字第892號判決參照）。 又
    第二審法院認為上訴書狀未敘述理由， 依刑事訴訟法第367
    條但書規定，始應定期間命其補正。如認上訴書狀已敘述理
    由，但其理由非屬具體，其所為上訴，即不符上訴之法定要
    件，自得逕行判決駁回，無定期命補正問題（最高法院97年
    度台上字第3599號判決參照）。
二、本件原審經審理結果，認上訴人即被告甲○○有施用毒品前
    科，復於觀察、勒戒處分執行完畢後5年內， 基於施用第一
    級毒品海洛因之犯意， 於97年5月19日16時30分前同日某時
    許，在友人賴湘榮位於新竹市○區○○○街40號6樓601室之
    居處，以將海洛因摻入香菸內施用之方式，施用第一級毒品
    海洛因1次。復另行起意， 並基於施用第二級毒品安非他命
    之犯意，於97年5月19日16時30分前同日某時許， 在友人賴
    湘榮位於上址之居處，以將安非他命置於玻璃球內，再以火
    燒烤，吸其煙霧之方式， 施用第二級毒品安非他命1次之犯
    行。已據被告甲○○於原審審判中均坦承不諱，並有新竹市
    警察局第三分局搜索扣押筆錄1份、搜索經過及結果陳報書1
    份、扣押物品目錄表1份及照片4幀等在卷足憑，而經警將被
    告親採封緘之尿液送驗結果，確呈嗎啡陽性反應及安非他命
    陽性反應等情，亦有新竹市警察局辦理煙毒、麻醉藥品案尿
    液送驗受檢人真實姓名代號對照表及臺灣尖端先進生技醫藥
    股份有限公司所出具之濫用藥物檢驗報告各1份附卷足憑 ，
    足見被告所為前開自白，確與事實相符而堪採信。因認上訴
    人犯行明確， 論上訴人有施用第一、二級毒品罪各1次明確
    ，而分別量處施用第一級毒品有期徒刑7月， 施用第二級毒
    品有期徒刑5月，並定其應執行刑10月。 已詳敘其認定上訴
    人犯罪事實之證據及理由，於法並無不合。上訴意旨 (被告
    僅對施用第一級毒品罪部分提起上訴)略以:  伊並無施用第
    一級毒品，是友人賴湘榮在密閉房間內施用，被告因吸入空
    氣中二手煙，才會在尿液中驗出毒品反應云云，惟查，被告
    確有施用第一級毒品之犯行，業據被告於原審準備程序及審
    判程序中供認不諱，而依臺灣尖端先進生技醫藥股份有限公
    司濫用藥物檢驗報告表內容所示，以氣相層析質譜儀檢驗出
    嗎啡濃度高達1515(ng/ml)，被告上訴後空言翻異前詞， 非
    但空泛無據，且未指摘原判決關於認定事實、適用法律及量
    刑等項，有何具體違法或不當。揆諸上開說明，顯然置原判
    決已經明白論斷審酌、說明之事項於不顧，意在拖延訴訟，
    自形式上觀察，核非足以動搖原判決之具體理由，依照上揭
    說明，應認其上訴為不合法律上之程式，予以駁回，並不經
    言詞辯論為之。
據上論斷，應依刑事訴訟法第367條前段、第372條，判決如主文
。
中    華    民    國    98    年    1    月    16     日
                    刑事第４庭  審判長法  官  陳筱珮
                                      法  官  鄭水銓
                                      法  官  周煙平
以上正本證明與原本無異。
如不服本判決，應於收受送達後10日內向本院提出上訴書狀，其
未敘述上訴之理由者並得於提起上訴後10日內向本院補提理由書
（均須按他造當事人之人數附繕本）「切勿逕送上級法院」。
                                      書記官  蕭麗珍
中    華    民    國    98    年    1     月    19    日


司法院資訊處製作；財團法人民間司法改革基金會備份。
